Minutes et répertoires du notaire Christophe COTELLE, 3 janvier 1739 - 28 mars 1743 (étude XL)
Archives nationales
Minutes et répertoires du notaire Christophe COTELLE (étude XL)
3 janvier 1739 - 28 mars 1743
MC/ET/XL/46
Étude notariale XL (Paris; 1639-1973); Cotelle, Christophe
0,09 ml 1 carton
Archives nationales de France
Minutes et répertoires: la loi 2008-696 du 15 juillet 2008 relative aux archives a fixé à 75 ans à compter de la date de l'acte, ou à 25 ans à compter de la date du décès de l'intéressé si ce délai est plus bref, le délai de communication des minutes et répertoires des notaires; ce délai est porté à 100 ans à compter de la date de l'acte si le document se rapporte à un mineur (code du Patrimoine, articles L213-2, 4e d et 5e).
Autres documents de l'étude (dossiers de clients, comptabilité...): s'agissant d'archives privées, ces documents sont communicables selon les modalités fixées par le déposant ou le donateur.
Certains documents ne sont pas accessibles en raison de leur mauvais état de conservation.
Versement
néant
chronologique
*****
Attention: ce notaire n'a pas laissé de répertoire pour son activité dans l'étude XL
Accès aux instruments de recherche de tous les notaires de l’étude XL
Archives de l'étude XL
- Minutes de Christophe COTELLE, 3 janvier 1739 - 28 mars 1743; MC/ET/XL/46
  - Minutes. 1739, 3 janvier - 1743, 28 mars, 3 janvier 1739 - 28 mars 1743; MC/ET/XL/46
    Informations complémentaires:
    1735, 3 novembre au 14 juin 1738, le notariat de Passy est resté vacant (RE/XL/1, fol.57 r°): greffier tabellion de la prévôté de Passy-lez-Paris, fief de Saint-Pol et dépendances.
    Informations concernant le classement:
    Le niveau inférieur de description correspond aux minutes d'actes. Toutes les minutes ont été décrites une à une.
    - Donation de Jean Charpentier, originaire de la paroisse de Passy, demeurant à présent paroisse de Sainte-Marie-Madeleine de Massy, en qualité de maître d'école, en tant qu'héritier pour un quart de la succession de Marie-Madeleine Lebert, sa défunte mère, à François Charpentier, son jeune frère, demeurant à Passy., 3 janvier 1739; MC/ET/XL/46
      Origine de l'information:
      Actes signalés par le personnel du Minutier central des notaires de Paris.
      Date de création de la notice: 2021 (Marie-Françoise Limon-Bonnet et Emilie de Saint Martin, vacataire).
    - Bail à loyer par Louise Saint-Denis, veuve d'Henri Vincent, demeurant à Passy, cour et montagne des Bonshommes, en son nom propre et en tant que mère et tutrice de ses enfants, pour six ans, à Antoine Dumanoir, marchand boucher, et à sa femme Madeleine Sillon, d'une maison sise à Passy, Grande rue Pavée., 15 janvier 1739; MC/ET/XL/46
    - Vente par Marie-Madeleine Beaunoir, veuve d'Etienne Landry, demeurant à Chaillot, à Nicolas le Gay, carrier, et Hélène Parcoville, sa femme, demeurant à Passy, d'une fouille de pierres et moellons à Passy, lieu dit les basses Tournelles., 3 février 1739; MC/ET/XL/46
    - Contrat de mariage entre Nicolas Poussin, domestique d'Antoine Dumanoir, maître boucher, demeurant à Passy et originaire de la paroisse royale et paroissiale de Fontainebleau au diocèse de Sens, en Bourgogne, fils de défunt Claude Poussin et d'Elisabeth Queuedasne, demeurant au lieu-dit de Fontainebleau, et Marguerite François, veuve de Pierre Paul Lepine, en son vivant journalier, celle-ci demeurant à Passy., 1er mars 1739; MC/ET/XL/46
    - Brevet d'apprentissage passé par Louise Saint Denis, veuve d'Henri Vincent, au nom de Philippe Vincent, son fils, auprès de René Bonoir, maréchal-ferrand, demeurant à Chaillot., 2 mars 1739; MC/ET/XL/46
    - Inventaire après décès d'Henri Philippe François Dubercel, en son vivant fayencier, à la requête de Denise Camard, sa veuve., 9 mars 1739; MC/ET/XL/46
    - Constitution de rente par Michel Poulain père, carrier, et Marie Anne Bouvran, sa femme, demeurant à Passy, en faveur de Jean Sageret, carrier, et Marguerite Jarre, sa femme, elle auparavant veuve de Nicolas Poulain, demeurant à Passy., 18 mars 1739; MC/ET/XL/46
    - Obligation par Michel Poulain père, carrier, et Marie Anne Bouvran, sa femme, demeurant à Passy, à Etienne Poulain, pavier, leur fils et beau-fils., 18 mars 1739; MC/ET/XL/46
    - Obligation par Jean Sageret, carrier, et Marguerite Jarre, sa femme, veuve en premières noces de Nicolas Poulain, demeurant à Passy, à Léonard Bassinet, maçon entrepreneur en bâtiments, demeurant au Point du jour, paroisse d'Auteuil., 3 avril 1739; MC/ET/XL/46
    - Transaction entre Pierre Le Bel, marchand forain du pays de Normandie, y demeurant, paroisse de Saint-Martin-de-Besace, diocèse de Bayeux, et Charlotte Hautemps, femme de Nicolas Charles, marchand cabaretier, demeurant à Passy, dans le cadre d'une instance criminelle pour raison d'une plainte faite par ledit Le Bel contre ladite Hautemps., 9 avril 1739; MC/ET/XL/46
    - Contrat d'acquisition par Gabriel Bernard, chevalier seigneur, comte de Rieux de La Livinière-Ferals, fief Madame, conseiller du roi, président au Parlement à la deuxième chambre des enquêtes, seigneur de la terre, justice, et seigneurie de Passy-lès-Paris, fief Saint-Pol, et ses dépendances, demeurant rue des Petits-Pères, paroisse Saint-Eustache, d'une terre de Jacques Charles Olivier, vigneron, demeurant à Auteuil, par droit de retrait féodal, terre située à Passy, lieu dit les basses Bauches., 13 avril 1739; MC/ET/XL/46
    - Contrat d'acquisition par Gabriel Bernard, conseiller du roi, premier président de la seconde chambre des enquêtes du Parlement de Paris, seigneur de Passy-lès-Paris, fief Saint-Pol, dépendances et autres lieux, demeurant rue Neuve-Notre-Dame-des-Victoires, paroisse Saint Eustache, d'une terre de Julien Olivier, officier, garde et archer de l'hôtel de ville de Paris, demeurant faubourg de la Conférence, et Madeleine Petronille, sa femme, terre située à Passy derrière le château dudit seigneur, lieu dit les Bauges., 6 mai 1739; MC/ET/XL/46
    - Contrat d'acquisition par Gabriel Bernard, conseiller du roi, premier président de la seconde chambre des enquêtes du Parlement de Paris, seigneur de Passy-lès-Paris, fief Saint-Pol, dépendances et autres lieux, demeurant rue Neuve-Notre-Dame-des-Victoires, paroisse Saint-Eustache, d'une terre de Pierre Lebert, vigneron, et Geneviève Sejourné, sa femme, demeurant à Auteuil, terre située à Passy, lieu dit les Bauges., 6 mai 1739; MC/ET/XL/46
    - Bail à loyer par Jacques Guenot, maitre bourrelier, demeurant à Chaillot, pour quatre ans, à Annet SPder, boulanger, demeurant à Chaillot., 7 mai 1739; MC/ET/XL/46
    - Bail à loyer par Léonard Bassinet, maçon entrepreneur de bâtiments, demeurant au Point du jour, paroisse d'Auteuil, pour six ans à Claude Aubriet, peintre ordinaire en miniature du roi, demeurant à Paris, jardin royal [jardin des Plantes], paroisse Saint-Médard, d'un appartement à Passy, rue de l'Eglise., 13 mai 1739; MC/ET/XL/46
    - Contrat d'acquisition par Gabriel Bernard, chevalier seigneur, comte de Rieux de la Livinière-Ferals, fief Madame, conseiller du roi, président au Parlement à la deuxième chambre des enquêtes, seigneur de la terre, justice et seigneurie de Passy-lès-Paris, fief Saint-Pol et dépendances, demeurant rue Neuve-des-Petits-Champs, paroisse Saint-Eustache, d'une terre appartenant à Nicolas Greminy père, officier de feu le duc d'Orléans, et Marie Morin, sa femme, demeurant à Passy, terre sise à Passy, lieu dit des basses Bauches., 29 mai 1739; MC/ET/XL/46
    - Vente mobilière par Nicolas Gilbert, meunier, et Nicole Duval, sa femme, demeurant rue d'Orléans, paroisse Saint-Médard, à Charles Janot, voiturier, demeurant à Chaillot, de leurs droits sur la succession d'Anne Brunot, femme dudit Janot et veuve en premières noces d'Alexandre Duval, celui-ci père et beau-père, et celle-ci mère et belle-mère des époux Gilbert., 14 juin 1739; MC/ET/XL/46
    - Obligation par Louise Mardel, veuve de Jean Fortier, maitresse couturière, Pierre Hebert, jardinier, et Pierre Mardel, jardinier, ce dernier en son nom propre et en celui de Claude Lepine et Henriette Mardel, sa femme, ses beau-frère et belle-soeur, tous en tant qu'héritiers de Marie Mardel, veuve de Marin Cliesy, MM. Hebert et Mardel demeurant à Montreuil sous Giroflée, à Nicolas Deparis, maitre cordonnier, demeurant rue Saint-Antoine, paroisse Saint-Paul., 22 juin 1739; MC/ET/XL/46
    - Bail à loyer par Jean Charles Métayer, avocat en Parlement, demeurant chez Jean-Baptiste Auguste Decouchant, procureur au Parlement, rue de Perpignan, paroisse Saint-Christophe, tant en son nom que pour Jacques Louis Gabriel Métayer et François Gabriel Métayer, ses neveux, et André Pierre Dechazelle, assisté de Jacques Cornuan, procureur au Parlement, demeurant tous deux cloître et paroisse Saint-Germain-l'Auxerrois, à Louis Perrot, cordonnier, demeurant à Passy, d'une maison sise à Passy, rue de l'Eglise., 23 juin 1739; MC/ET/XL/46
    - Brevet d'apprentissage passé par Catherine Desailly, veuve de Louis Camet, en son vivant officier du prévôt de l'isle, pour Jean-Baptiste Camet, son fils, auprès de Jacques Guenot, maitre bourrelier à Chaillot, y demeurant., 24 juin 1739; MC/ET/XL/46
    - Accord sur batterie entre Nicolas Charles et Charlotte Hautemps, sa femme, marchands de vin demeurant à Passy, et Contois, Mezière et Flamand, compagnons menuisiers travaillant à Passy en la maison nommée L'Agiot, représentés par Louis Leblanc, maitre menuisier, demeurant à Passy, pour raison d'une plainte faite par les époux Charles contre lesdits Contois, Mezière et Flamand pour injures et voies de fait., 6 juillet 1739; MC/ET/XL/46
    - Accord sur instance criminelle entre François Marinier, boulanger, demeurant à Passy, tant en son nom que pour Anne Marguerite Sageret, sa femme, et Jacques Meluns, dit Lépine, journalier, et Françoise Jaline, sa femme, pour raison d'insultes, sottises, injures, calomnies et menaces de voies de fait dites et faites par ladite dame Lépine contre l'honneur et réputation des époux Marinier., 21 août 1739; MC/ET/XL/46
    - Transaction entre Laurent Crépinet, vigneron, fils et héritier de feu Mathieu Crépinet et Anne Nerville, ladite Nerville, veuve en secondes noces de feu Jean Morin, Marie Philippes Devilliers, femme dudit Crépinet, et encore ledit Laurent Crépinet au nom de Marguerite Crépinet, sa soeur, d'une part, et Jean Charles, vigneron, Jeanne Morin, sa femme, Nicolas Greminy, officier du duc d'Orléans, Marie Morin, sa femme, Jean Morin, blanchisseur de linge, tous demeurant à Passy, et Denis Louis Grouvrelle, marchand orfèvre, demeurant rue Aumaire, paroisse Saint-Nicolas-des-Champs, au nom de Geneviève Lebert, sa femme, tous héritiers de Jean Morin, d'autre part, étant en instance., 10 septembre 1739; MC/ET/XL/46
    - Contrat de mariage entre Eustache Sirié, soldat au régiment des gardes françaises, compagnie de M. d'Ombreval, demeurant à Passy, fils de Jacques Sirié, vigneron, et de Marie Briquet, sa femme, demeurant à Courbevoie, succursale de la paroisse de Colombe, et Marie Antoinette Le Conte, fille de Michel Le Conte, tailleur d'habits, et de Marie Boiteux, sa femme, demeurant à Passy., 13 septembre 1739; MC/ET/XL/46
    - Transport par Guillaume Josset, journalier, demeurant à Passy, à Eustache Sirié, soldat au régiment des gardes françaises, compagnie de M. d'Ombreval, demeurant à Passy, de la somme à lui due par Pierre Le Gay, carrier, demeurant à Passy., 6 octobre 1739; MC/ET/XL/46
    - Bail du moulin à vent de la Tour, sis sur le territoire de Passy, appartenant à Gabriel Bernard, chevalier seigneur comte de Rieux de La Livinière, conseiller du roi en ses conseils, président au Parlement en la 2e chambre des enquêtes., à Antoine Mortier, meunier, et Marie Marguerite Cotteron, sa femme (prisée du moulin par Pierre Martigny, charpentier à Paris, nommé par le propriétaire, et par Antoine Mortier, meunier, locataire)., 5 octobre 1739; MC/ET/XL/46
      Date de création de la notice: 2021 (Marie-Françoise Limon-Bonnet).
    - Convention à l'amiable entre Nicolas de La Marre, jardinier, et Marguerite Devane, sa femme, demeurant ensemble à Passy, et Claude Gibon, leur beau-fils, veuf de Geneviève de La Marre, et ayant épousé en secondes noces Marie Catherine Gouverneur, pour l'éducation de leur petit-fils, Claude Gibon., 11 octobre 1739; MC/ET/XL/46
    - Bail à loyer par François Isaac, blanchisseur de linge, demeurant à Passy, pour deux ans à François Dupuy, marchand de vin, demeurant à Passy, d'une cave à Passy, rue des Francs-Bourgeois., 9 novembre 1739; MC/ET/XL/46
    - Testament d'Elisabeth Picou, femme de Jean Poussillon, cordonnier, demeurant à Passy., 9 novembre 1739; MC/ET/XL/46
    - Quittance par Guillaume Lepine, blanchisseur de linge, demeurant à Passy, d'une somme reçue de Claude Lalande, vigneron, demeurant à Bollogne [Boulogne ?]., 22 novembre 1739; MC/ET/XL/46
    - Obligation due et sommation déposée sur laquelle il a été fait grosse par Gabriel Pregot père, maçon, et Madeleine Rosy, sa femme, demeurant à Chaillot, faubourg de la Conférence, à Philbert Gaignard, marchand de son, demeurant à Chaillot., 22 novembre 1739; MC/ET/XL/46
    - Arpentage d'un terrain sis à Paris, lieu dit la Folie, appartenant à Louise Saint-Denis, veuve de Henri Vincent, en son vivant cordonnier, demeurant à Passy, et aux héritiers de feu Nicolas Bachelart, Etienne Poulin et sa femme, Jacques Sageret et consorts, Laurent Crépinet et sa femme, tous demeurant à Passy, et Marie-Madeleine Devilliers, veuve d'Antoine Robert Morin, et en premières noces de Charles Tiller, demeurant à Auteuil., 25 novembre 1739; MC/ET/XL/46
    - Renonciation par Charles Meslin, vigneron, demeurant à Suresnes, au nom et comme tuteur de Marie Catherine Devilliers, fille mineure de feu Jean Devilliers et Marie Anne Legris, à la succession desdits époux Devilliers., 3 décembre 1739; MC/ET/XL/46
    - Transport par Pierre Le Gay, carrier, et Marie Charlotte Lelong, sa femme, et Eustache Syrié, soldat au régiment des gardes françaises, compagnie de M. d'Ombreval, demeurant à Passy, d'une somme transportée audit Syrié par Guillaume Josset, journalier, demeurant à Passy, à prendre sur lesdits Pierre Le Gay et sa femme, à cause d'une association entre ledit Le Gay et ledit Josset dans une carrière sise à Passy., 26 décembre 1739; MC/ET/XL/46
    - Transaction entre Léonard Bassinet, maçon entrepreneur de bâtiments, demeurant au Point du jour, paroisse d'Auteuil, et Pierre Le Gay, carrier, demeurant à Passy, lesdites parties étant prêtes d'entrer en procès au sujet d'une parcelle d'une carrière de moellons à Passy, au lieu dit les Chaillots, transaction par laquelle Pierre Le Gay rétrocède la parcelle à Léonard Bassinet., 26 décembre 1739; MC/ET/XL/46
    - Bail à loyer par Joseph Ruflet, maître tailleur d'habits, demeurant rue Saint-Honoré, paroisse Saint-Germain-l'Auxerrois, pour sept ans, à Louis Limard, marchand miroitier, demeurant sur le pont Notre-Dame, paroisse Saint-Gervais, d'une maison sise Grande rue Pavée à Passy., 10 janvier 1740; MC/ET/XL/46
    - Procuration par Denis Lavigne, carrier, demeurant à Passy, en son nom et pour Marie Anne Creserie, sa femme, fille et héritière pour un tiers des successions de Philbert Creserie, en son vivant cordonnier, demeurant à Chaillot, et Geneviève Brière, sa femme, en faveur de Jean Dubois, praticien, demeurant à Chaillot., 18 janvier 1740; MC/ET/XL/46
    - Acte de défaut par Nicolas Jérôme, carrier, veuf de Françoise Sageret, elle-même veuve en premières noces de François Devillers, demeurant à Passy, pour la conservation des droits de François Devilliers, fils de feu Françoise Sageret et François Devillers, sous la tutelle de Vincent Sageret, blanchisseur de linge., 5 février 1740; MC/ET/XL/46
    - Inventaire après décès de Nicolas Greminy, officier du duc d'Orléans, mort le 12 février 1740 en sa maison de Passy, à la requête de Marie Catherine Marin, sa veuve, et de ses enfants., 4 mars 1740; MC/ET/XL/46
    - Bail à loyer par Jean François Coulon, bourgeois, demeurant rue Bailleul, paroisse Saint-Germain-l'Auxerrois, pour trois ans à Jean Guilleminot, pâtissier, et Marie Massin, sa femme, demeurant à Passy, d'une salle dans la maison du bailleur sise à Passy, Grande rue Pavée., 6 mars 1740; MC/ET/XL/46
    - Inventaire après décès de Françoise Sageret, à la requête de Nicolas Jérôme, carrier, son mari en secondes noces, demeurant à Passy, et comme tuteur d'Elisabeth Jeanne Jérôme, leur fille mineure., 11 mars 1740; MC/ET/XL/46
    - Obligation de Germain Breton, blanchisseur de linge, et Marie Leroy, sa femme, demeurant à Chaillot, en faveur de Philbert Gaignard, marchand de son., 25 mars 1740; MC/ET/XL/46
    - Abandonnement par Marie Catherine Morin, veuve de Nicolas Greminy, de son vivant officier du duc d'Orléans, demeurant à Passy, en faveur de Jean-Baptiste Greminy, marchand de vin, demeurant au Point du Jour, paroisse d'Auteuil, et Nicolas Greminy, marchand de vin, demeurant à Passy, tous deux héritiers de la succession dudit Nicolas Greminy leur père, Jean-Baptiste Olivier, marchand boucher, demeurant au port de Neuilly, paroisse de Villiers-la-Garenne, tant en son nom que comme fils et héritier de feu Jean-Baptiste Olivier et Elisabeth Greminy, et comme tuteur de Françoise et Christine Olivier, ses soeurs mineures, et Jacques Flecheux, menuisier, demeurant porte Gaillon, paroisse Saint-Eustache, comme tuteur de Geneviève, Pierre et Jean Flecheux, enfants mineurs de lui et d'Elisabeth Greminy, sa défunte femme qu'il avait épousé en secondes noces après le décès de Jean-Baptiste Olivier., 27 mars 1740; MC/ET/XL/46
    - Partage par Jean-Baptiste Greminy, marchand de vin, demeurant au Point du Jour, paroisse d'Auteuil, fils et héritier pour un tiers de feu Nicolas Greminy, en son vivant officier du duc d'Orléans, et donataire par avancement d'hoirie de la succession de Marie Catherine Morin, veuve dudit Nicolas Greminy, et sa mère, Nicolas Greminy, marchand de vin, demeurant à Passy, lui aussi fils et héritier dudit M. Greminy, et également donataire par avancement d'hoirie de la succession de ladite veuve Greminy, Jean-Baptiste Olivier, marchand boucher, demeurant au port de Neuilly, paroisse de Villiers-la-Garenne, en son nom comme fils et héritier des successions de Jean-Baptiste Olivier et Elisabeth Greminy et comme tuteur de Françoise et Christine Olivier, ses soeurs mineures, Martin Sageret, marchand de vin, demeurant à Passy, comme époux de Marie Elisabeth Olivier, aussi fille et héritière de Jean Baptiste Olivier, Jacques Flecheux, menuisier, demeurant porte Gaillon, paroisse Saint-Eustache, comme tuteur de Geneviève, Pierre et Jean Flecheux, enfants mineurs de lui et d'Elisabeth Greminy, sa défunte femme, qu'il avait épousé en secondes noces après le décès de Jean-Baptiste Olivier, de la succession dudit Nicolas Greminy père., 30 mars 1740; MC/ET/XL/46
    - Rachat de la rente de Charles Lebert, vigneron, demeurant à Passy, par Marguerite Saisan, veuve de Charles Lebert, demeurant à Passy, dans une maison Grande rue Pavée., 13 avril 1740; MC/ET/XL/46
    - Contrat de mariage entre Jean Ponsignon, cordonnier, demeurant à Passy, veuf en premières noces de Nicole Pierret, et en secondes noces d'Elisabeth Picou, et Barbe Gabriel, fille majeure de 38 ans, fille de feu Pierre Gabriel, de son vivant tailleur d'habits, et de Marguerite Marcadel, demeurant de leur vivant dans la paroisse de Monsay, diocèse de Trèves, province de Clermontois, ladite Barbe Gabriel demeurant à présent rue du Cimetière, paroisse Saint-Nicolas-des-Champs, 19 avril 1740; MC/ET/XL/46
    - Constitution de rente par Denis La Vigne, carrier, et Marie Anne Cresery, sa femme, demeurant à Passy en faveur de François Delisle, carrier, demeurant à Passy., 7 mai 1740; MC/ET/XL/46
    - Testament de Catherine Noblet, veuve de Jean-Baptiste Devilliers, en son vivant blanchisseur de linge, elle demeurant à Passy., 17 mai 1740; MC/ET/XL/46
    - Transaction portant quittance entre Catherine Noblet, veuve de Jean-Baptiste Devilliers, en son vivant blanchisseur de linge, elle demeurant à Passy, et Nicolas Devilliers, son fils, blanchisseur de linge, demeurant à Passy, de la dette qu'elle lui avait faite pour le loyer de la maison qu'il occupe., 17 mai 1740; MC/ET/XL/46
    - Consentement de Nicolas Devilliers, blanchisseur de linge, demeurant à Passy, et de Marie Catherine Devilliers, fille mineure émancipée procédant sous l'autorité de Gaspard Philippe Rambau, chirurgien, assistés de Jean-Baptiste Gérard, leur procureur, demeurant à Passy, Guillaume Lepine, blanchisseur de linge, et Jeanne Thérèse Devilliers, sa femme, demeurant à Passy, assistés de Pierre Etienne Tambute, leur procureur, tous héritiers de la succession de Catherine Noblet, veuve de Jean-Baptiste Devilliers, en son vivant blanchisseur de linge, elle demeurant à Passy, leur mère et belle-mère, au testament de ladite veuve Devilliers., 10 juin 1740; MC/ET/XL/46
    - Bail à rente à titre de fief par Pierre Devannes, bourgeois de Paris, demeurant rue Fromenteau, paroisse Saint-Germain-l'Auxerrois, à perpétuité à François Cotelle, laboureur, demeurant en la paroisse de Trelly, diocèse de Coutances, province de Normandie pour la moitié des biens immobiliers appartenant à Pierre Devannes de la succession de Nicolas Devannes, en son vivant marchand, et de sa femme, ses père et mère, demeurant à Bréhal., 26 juin 1740; MC/ET/XL/46
    - Vente par Pierre Devannes, bourgeois de Paris, demeurant rue Fromenteau, paroisse Saint-Germain-l'Auxerrois, à Guillaume Germain, gagne-denier, originaire de la paroisse de Quettreville, province de Normandie, demeurant à présent rue Louis-le-Grand, paroisse de la Madeleine, d'une rente foncière., 29 juin 1740; MC/ET/XL/46
    - Bail par Jean Gailard, ouvrier et garçon majeur originaire de la paroisse de Trelly, diocèse de Coutances, en Normandie, demeurant à présent sur le boulevard au Marais, paroisse de la Madeleine, pour six ans à Jacques Gailard, son frère, laboureur, demeurant dans la susdite paroisse de Trelly d'une parcelle de terre., 20 juillet 1740; MC/ET/XL/46
    - Inventaire après décès de Françoise Hautemps, décédée en août 1739, dans sa maison à Passy, Grande rue Pavée, à la requête de Pierre Colin, marchand boucher, demeurant à Passy, son mari, de Madeleine Colin, sa fille majeure, demeurant à Vanves, Nicolas Colin, son fils, marchand boucher, demeurant à Vanves, Christine Colin, sa fille majeure, demeurant à Passy au domicile de son père, Pierre Colin dit Petit, son fils, marchand boucher demeurant à Passy au même domicile, et Louis Colin, son fils, marchand boucher, demeurant à Vanves., 2 septembre 1740; MC/ET/XL/46
    - Bail du moulin de la Tour à Passy par Gabriel Bernard, chevalier, seigneur comte de Rieux de La Livinière, président au Parlement en la deuxième chambre des enquêtes, demeurant à Paris, rue Notre-Dame-des-Victoires, paroisse Saint-Eustache, pour 6 ans, à Nicolas Gilbert, meunier de profession, et Nicole Duval, sa femme., 16 septembre 1740; MC/ET/XL/46
    - Bail à loyer par Fulgence Jû, prêtre curé de la paroisse de Notre-Dame-de-Grâce de Passy, y demeurant, pour neuf ans à Claude Guillaume Delereau, vigneron, demeurant à Chaillot, faubourg de la Conférence, d'une parcelle de terre sise à Chaillot, lieu-dit les Guézaults., 20 novembre 1740; MC/ET/XL/46
    - Transport par Marie Catherine Morin, veuve de Nicolas Greminy, en son vivant officier du duc d'Orléans, demeurant à Passy chez Nicolas Greminy, de la rente viagère qui lui est due par ledit Nicolas Greminy, par Jean-Baptiste Greminy, marchand de vin demeurant au Point du Jour, paroisse d'Auteuil, et par les enfants de feue Elisabeth Greminy, en faveur dudit Nicolas Greminy pour le paiement de sa pension et logement., 26 septembre 1740; MC/ET/XL/46